# 请教陈版：支付处理费账务处理

提问人：跨度防 护 时间：2021-07-02 23:33:06
案例：甲公司产出A、B、C三种产品，同时产出危险废物D，危险废物需交由第三方处置，同时甲公司支付处置费。比如， 6 月份产出 100 吨D，但当月只处置了 10 吨，支付处置费 1 万元。
请教陈版： 1 、 10 吨对应的 1 万元处置费如何进行账务处理，直接计入营业成本，在A、B、C三种产品之间分摊吗？
2 、假设前述处理正确，甲公司只有在实际处置时才知道对应成本，产出 100 吨时还不知道对应处置费，即使有市场价，实际处置时价格也可能会有变化。此时（ 1 ） 100 吨D入库时是否可以先根据市场价暂估成本，计入制造费用和预计负债，同时制造费用在A、B、C三种产品的成本之间分摊；（ 2 ）实际处置时，冲减预计负债同时增加处置商的应付账款，暂估与实际的差异调整当期营业成本。

回答人：chenyiwei
1 、由于危废是在生产过程中产出的，所以应预提处理费并先计入生产成本，在A、B、C三种产品之间分摊，最终转入营业成本。
2 、可以按照当前市场价暂估，如果能够合理估计预计处置时间以及届时的价格变动趋势的，也可以考虑前瞻性因素进行调整。实际成本与暂估成本之间的差额作为会计估计变更，计入实际处置当期的成本中。